【裁判字號】    89,上易,1469
【裁判日期】    890930
【裁判案由】    傷害
【裁判全文】
臺灣高等法院高雄分院刑事判決                  八十九年度上易字第一四六九號
    上  訴  人  臺灣高雄地方法院檢察署檢察官
    被      告  甲○○
右上訴人因被告傷害案件，不服臺灣高雄地方法院八十九年度易字第二八三○號，中
華民國八十九年七月二十七日第一審判決（起訴案號：臺灣高雄地方法院檢察署八十
九年度偵字第七一九六號）提起上訴，本院判決如左：
    主  文
上訴駁回。
    事  實
一、甲○○之妻張雅惠，係乙○○之堂妹，甲○○與乙○○平時即相處不睦，於民國
    八十九年二月二十七日晚上八時許，在高雄市○○區○○路一號七樓之二甲○○
    岳母住處，因張雅惠之綽號「愛華」之不詳姓名女性友人與乙○○打牌時，批評
    乙○○「沒品」，令乙○○心生不滿，乙○○原本已下樓欲離去，惟又返回上開
    地點，找該「愛華」之女子理論動粗，甲○○見狀不悅，竟基於傷害之犯意，由
    後出手重擊乙○○臉部一拳，致乙○○倒地，並受有右上眼臉撕裂傷（○‧五公
    分）、鼻樑撕裂傷（一‧五公分）、右眼紅腫、流鼻血等傷害。
二、案經乙○○訴由高雄市政府警察局新興分局移送臺灣高雄地方法院檢察署檢察官
    偵查起訴。
    理  由
一、右揭事實，迭據被告甲○○於警訊、原審及本院審理時坦承不諱（見偵查卷第四
    頁、原審八十九年七月二十日審判筆錄、本院八十九年九月二十二日審判筆錄）
    ，核與被害人乙○○於警訊、偵查及原審審理中指訴之情節相符（見偵查卷第五
    頁正、反面、第十二頁反面、原審八十九年七月二十日審判筆錄），且經證人即
    甲○○於右揭時地亦在場之友人郭武昌於原審審理時證述：「告訴人上來，被告
    自後面出手打告訴人一拳，告訴人有倒在地上‧‧‧‧」等語甚明（見原審八十
    九年七月二十日審判筆錄）。而告訴人因此受有如事實欄所載之傷害，亦有告訴
    人所提出之高雄市立大同醫院於八十九年二月二十七日所出具之高市醫診字第一
    二九○號診斷證明書一件附卷可稽。被告於原審雖辯稱伊上開傷害行為，所造成
    之被害人傷害不可能如上開診斷證明書所載般嚴重云云，然依上開診斷證明書所
    載，被害人應診時間係八十九年二月二十七日，而被告係於八十九年二月二十七
    日晚上八時許毆打被害人，是被害人受毆打後，應係即前往醫院驗傷，足認該等
    傷害係被告前開傷害行為所致，又被害人所受之傷害均在臉部，亦符被告所坦認
    之傷害部位，且衡以被害人所受傷害之位置及傷勢，不可能係己力所為，況被害
    人遭被告毆打後曾跌倒在地，已據被告、被害人及證人郭武昌分別於原審審理時
    陳明在卷（見原審八十九年七月二十日審判筆錄），故被告雖僅毆打被害人一拳
    ，惟其出手之重，可見一般，被告前開所辯，顯係事後卸責之詞，要無可採。本
    件事證明確，被告犯行洵堪認定。
二、核被告所為，係犯刑法第二百七十七條第一項之傷害罪。
三、原審因而適用刑法第二百七十七條第一項、第四十一條，罰金罰鍰提高標準條例
    第一條前段、第二條，並審酌被告明知被害人乙○○係其妻之堂姊，竟未予尊重
    ，不循理性態度解決紛爭，反而出手予以毆打，不僅造成告訴人受傷，且破壞親
    族間之倫理，惟念被告係為維護友人，短於思慮，始觸犯本件犯行，而告訴人所
    受傷害非重，且被告犯後坦承犯行，態度尚佳，又無犯罪前科紀錄，有臺灣高等
    法院被告全國前案紀錄表及臺灣高雄地方法院檢察署刑案資料查註紀錄表各一件
    附卷可稽，素行良好等一切情狀，量處拘役五十日，並諭知易科罰金之折算標準
    。經核原判決認事用法，並無不合，量刑亦稱妥適，檢察官循告訴人請求上訴意
    旨，認原判決量刑過輕，指摘原判決不當，均為無理由，應予駁回。
據上論斷，應依刑事訴訟法第三百六十八條，判決如主文。
本案經檢察官林炎昇到庭執行職務。
中    華    民    國     八十九     年       九       月     三十       日
                              臺灣高等法院高雄分院刑事第八庭
                                  審判長法官  郭雅美
                                        法官  張盛喜
                                        法官  莊飛宗
右正本證明與原本無異。
不得上訴。
                                      書記官  張宗芳
中    華    民    國     八十九     年       十       月      三        日
附錄：本判決論罪科刑法條全文
刑法第二百七十七條第一項：
傷害人之身體或健康者，處三年以下有期徒刑，拘役或一千元以下罰金。
                                                                        Ｇ


司法院資訊處製作；財團法人民間司法改革基金會備份。
